臺灣臺東地方法院刑事判決　　　　　　　99年度交訴字第11號
公　訴　人　臺灣臺東地方法院檢察署檢察官
被　　　告　林春南
選任辯護人　邱聰安律師
被　　　告　王清金
選任辯護人　吳漢成律師
被　　　告　張標新
　　　　　　高金龍
選任辯護人　吳漢成律師（財團法人法律扶助基金會）
被　　　告　邵國良
　　　　　　李家成
選任辯護人　傅爾洵律師
上列被告等因違反森林法等案件，經檢察官提起公訴（98年度偵
字第2292號），本院判決如下：
    主    文
林春南結夥二人以上，僱使他人，為搬運贓物，使用車輛竊取森
林主產物，處有期徒刑壹年貳月，併科罰金新臺幣壹佰伍拾伍萬
參仟零參拾陸元，罰金如易服勞役，以罰金總額與壹年之日數比
例折算。
張標新結夥二人以上，僱使他人，為搬運贓物，使用車輛竊取森
林主產物，處有期徒刑壹年貳月，併科罰金新臺幣壹佰伍拾伍萬
參仟零參拾陸元，罰金如易服勞役，以罰金總額與壹年之日數比
例折算；又共同在公有山坡地未經同意擅自從事修建道路之使用
，致生水土流失，處有期徒刑捌月，未扣案之所使用之機具挖土
機壹部沒收之；又共同駕駛動力交通工具肇事，致人受傷而逃逸
，處有期徒刑柒月。應執行有期徒刑貳年，併科罰金新臺幣壹佰
伍拾伍萬參仟零參拾陸元，罰金如易服勞役，以罰金總額與壹年
之日數比例折算，未扣案之所使用之機具挖土機壹部沒收之。
高金龍結夥二人以上，為搬運贓物，使用車輛竊取森林主產物，
處有期徒刑拾壹月，併科罰金新臺幣壹佰伍拾伍萬參仟零參拾陸
元，罰金如易服勞役，以罰金總額與壹年之日數比例折算；又共
同在公有山坡地未經同意擅自從事修建道路之使用，致生水土流
失，處有期徒刑柒月，未扣案之所使用之機具挖土機壹部沒收之
。應執行有期徒刑壹年伍月，併科罰金新臺幣壹佰伍拾伍萬參仟
零參拾陸元，罰金如易服勞役，以罰金總額與壹年之日數比例折
算，未扣案之所使用之機具挖土機壹部沒收之。
邵國良結夥二人以上，為搬運贓物，使用車輛竊取森林主產物，
處有期徒刑柒月，併科罰金新臺幣壹佰伍拾伍萬參仟零參拾陸元
，罰金如易服勞役，以罰金總額與壹年之日數比例折算。緩刑貳
年。
李家成結夥二人以上，為搬運贓物，使用車輛竊取森林主產物，
處有期徒刑拾月，併科罰金新臺幣壹佰伍拾伍萬參仟零參拾陸元
，罰金如易服勞役，以罰金總額與壹年之日數比例折算；又共同
駕駛動力交通工具肇事，致人受傷而逃逸，處有期徒刑柒月。應
執行有期徒刑壹年肆月。緩刑肆年，並應於本判決確定後壹年內
向臺東縣政府公庫（臺灣銀行臺東分行，戶名：臺東縣彩繪人生
基金；帳號：000000000000號）支付新臺幣伍萬元
。
王清金無罪。
李家成被訴業務過失傷害部分，不受理。
    犯罪事實
一、張標新於民國98年12月26日前某日之不詳時間，在行政院農
    業委員會（下稱農委會）林業試驗所太麻里研究中心第二林
    區第三小區（位於臺東縣金峰鄉○○段179之2地號土地；亦
    屬水土保持法、山坡地保育利用條例規範之山坡地）之林區
    內，發現已遭不詳之人切鋸倒臥該處之牛樟木1株（長約8公
    尺，前端直徑約1.6公尺，後端直徑約1.2公尺；山價〈即市
    價扣除生產費〉為新臺幣776518元），竟起念竊取之，遂與
    林春南、高金龍、邵國良、李家成與姓名年籍不詳之成年男
    子共同基於意圖為自己不法所有之犯意聯絡，張標新於98年
    12月26日上午以其0000000000號行動電話撥打林春南使用之
    0000000000號行動電話聯絡載運上開牛樟木事宜，因前往上
    開林區即山坡地載運該牛樟木下山需使用挖土機、大貨車等
    工具協助，張標新先於98年12月26日上午以其0000000000號
    行動電話撥打高金龍使用之0000000000號行動電話，聯絡高
    金龍駕駛其所有之挖土機，於同日下午1、2時許，在臺東縣
    太麻里鄉小龍女檳榔攤處會合，高金龍因需有營業大貨車協
    助載運其挖土機，而於同日上午9時13分許，以其上開行動
    電話門號撥打邵國良使用之0000000000號行動電話取得聯繫
    ，並商妥由邵國良駕駛車號175-HB號營業大貨車（車主為立
    基交通股份有限公司）載運高金龍之挖土機（僱用高金龍、
    邵國良部分花費約新臺幣2萬6千元到3萬6千元）；嗣於同日
    下午某時，張標新駕駛不詳車號之黑色吉普車與姓名年籍不
    詳之成年男子至上開地點與高金龍、邵國良聚合後，即由張
    標新駕駛上開吉普車帶同邵國良駕駛之前開營業大貨車載運
    高金龍之挖土機前往上開林區，同日下午某時到達上開山區
    後，邵國良即在附近等待，而張標新與姓名年籍不詳之成年
    人見牛樟木地處山區深處，需開挖修建道路始能吊運及載運
    ，張標新、高金龍及姓名年籍不詳之成年男子遂基於在公有
    山坡地未經同意擅自從事修建道路之使用致生水土流失及毀
    損於該處生長之中華民國所有之江某等樹種之犯意聯絡，由
    張標新、姓名年籍不詳之成年男子指示高金龍駕駛其挖土機
    於上開山區○○道路，以便將該牛樟木載運下山，高金龍即
    依其等之指示損壞該處之江某、高士佛堅木等樹種37株（價
    值約新臺幣42521元），依勢開挖出長約245公尺，寬約3公
    尺，面積共1172平方公尺之道路，致生水土流失，足以生損
    害於中華民國；而高金龍駕駛挖土機開挖開上開道路時，因
    載運上開牛樟木另需大貨車，張標新遂離開該山區前往臺東
    縣不詳名稱之砂石場，透過該砂石場不知情之老闆娘王寶珠
    以新臺幣8千元僱請李家成駕駛未懸掛車牌之十輪大貨車（
    車主為王寶珠之夫鄭純卿），由張標新駕駛上開黑色吉普車
    引領李家成同往上開林區；另林春南則於同日下午5時前之
    某時許，由一不知情之印尼籍女子麗娜（同音）以牌照號碼
    4712-MK號吉普車搭載其到達農委會林業試驗所太麻里研究
    中心鐵門（此處為進入上開山區及林區之入口）外之停車場
    ，負責在該處注意大貨車之進入，張標新駕駛其上開黑色吉
    普車引領李家成駕駛上開未懸掛車牌之十輪大貨車到達農委
    會林業試驗所太麻里研究中心鐵門外之停車場，張標新要李
    家成在此暫候之，並由林春南指揮李家成暫先將其駕駛之大
    貨車停放於該處停車場，林春南另指示張標新將該入口處附
    近之監視器以竹子往上移動，以免遭監錄存證，張標新隨即
    駕駛上開黑色吉普車再度進入山區；嗣於98年12月27日凌晨
    1、2時許，張標新駕駛黑色吉普車返回上開停車場，將該黑
    色吉普車停放該處，換坐上李家成駕駛之上開大貨車之副駕
    駛座，由張標新指示李家成駕駛該大貨車進入上開林區；98
    年12月27日凌晨4時許，李家成駕駛上開大貨車載同張標新
    到達上開林區後，即由張標新利用鋼索（未扣案）將上開牛
    樟木綁於高金龍駕駛之挖土機某部位，由高金龍駕駛該挖土
    機利用其先前開挖之上揭道路，將該牛樟木拖曳至李家成駕
    駛之大貨車處，並將該牛樟木吊運至李家成駕駛之大貨車車
    斗上；於同日凌晨5時許吊運該牛樟木之工作完成而以此使
    用車輛搬運牛樟木之方式，由張標新坐上李家成駕駛之上開
    載有前開竊得之牛樟木之大貨車之副駕駛座，由李家成駕駛
    該大貨車，將該牛樟木運送下山，姓名年籍不詳之成年男子
    已於斯時之前先行離去，邵國良則駕駛其上開營業大貨車載
    運高金龍駕駛之上開挖土機下山返家；嗣於同日上午6時50
    分許，李家成駕駛上開大貨車，張標新坐於該車副駕駛座載
    運上開竊得之牛樟木經過臺東縣金峰鄉嘉蘭檢查哨時，適警
    員李肇峰、曾明勝於該檢查哨執行交通稽查勤務，見李家成
    駕駛上開未懸掛車牌之大貨車行駛而來，遂由李肇峰示意李
    家成、張標新停車受檢，詎李家成並未依警員指示停車受檢
    ，反加速駛離，並因該處適逢彎路而轉彎，李家成駕駛之上
    開大貨車載運之前開牛樟木，因長度超出該大貨車車斗，致
    使該大貨車轉彎時，該牛樟木尾端撞及警員李肇峰倒地，使
    李肇峰受有胸部挫傷之傷害（業務過失傷害部分，業據撤回
    告訴），李家成駕駛之上開大貨車於撞傷警員李肇峰肇事後
    ，李家成告知張標新此事，張標新指示李家成繼續往前行駛
    ，其2人遂基於肇事逃逸之犯意聯絡，雖見李肇峰倒地，仍
    未停駛而對之為救護或其他任何必要之救助措施，逕留下受
    傷倒地之李肇峰，駕駛上開大貨車離開現場；經警員曾明勝
    透過臺東縣警察局大武分局金峰分駐所值班員警左玉敏通報
    線上警網協助攔查李家成駕駛之上開大貨車，始在臺東縣金
    峰鄉○○村○○○村路口攔獲該大貨車，並扣得本案遭竊之
    上開牛樟木1株，而循線查悉上情。
二、案經行政院農業委員會林業試驗所、李肇峰訴由臺東縣警察
    局大武分局報告臺灣臺東地方法院檢察署檢察官偵查起訴。
    理    由
壹、程序部分：
一、被告林春南之選任辯護人為被告辯護稱：被告以外之人於警
    詢中之陳述，為審判外之陳述，無證據能力；被告以外之人
    於在偵查中以被告身分所為之陳述，為審判外之陳述，無證
    據能力等語（見本院卷一第174頁）。被告王清金、高金龍
    之選任辯護人為被告辯護稱：被告張標新於警詢中之陳述，
    為被告以外人之人於審判外之陳述，沒有證據能力等語（見
    本院卷第189頁）。按被告以外之人於審判外之言詞或書面
    陳述（即學理上所稱之「傳聞證據」），除法律有規定者外
    ，不得作為證據（即學理上所稱之「傳聞法則」）。又按被
    告以外之人於檢察事務官、司法警察官或司法警察調查中所
    為之陳述，與審判中不符時，其先前之陳述具有較可信之特
    別情況，且為證明犯罪事實存否所必要者，得為證據。同法
    第159條之2亦有明定。所謂「與審判中不符」，係指該陳述
    之主要待證事實部分，自身前後之供述有所不符，導致應為
    相異之認定，此並包括先前之陳述詳盡，於後簡略，甚至改
    稱忘記、不知道或有正當理由而拒絕陳述等實質內容已有不
    符者在內（最高法院96年度台上字第4365號判決可資參照）
    。另所謂「有較可信之特別情況」，係指陳述是否出於供述
    者之真意、有無違法取供情事之信用性而言，故應就偵查或
    調查筆錄製作之原因、過程及其功能等加以觀察其信用性，
    據以判斷該傳聞證據是否有顯不可信或有特別可信之情況而
    例外具有證據能力（最高法院94年度台上字第629號判決可
    資參照）。就被告王清金、高金龍之辯護人所執前詞，查本
    件證人即共同被告張標新於警詢及本院審理時之陳述，就本
    案重要待證事項有若干前後不一之情形，該等事項亦牽涉本
    件犯罪事實是否成立之認定，且其於警詢所為陳述，亦查無
    不法方式取供之情事，揆之上開規定，應認有證據能力。就
    被告林春南之辯護人所執前詞，查證人即共同被告高金龍、
    邵國良於警詢所為之陳述，固有卷附該等證人之警詢筆錄可
    按，惟上開證人於本院審理中均並未以證人身分進行訊問或
    詰問，其等於警詢時所為之陳述，無從與審判中之陳述判斷
    是否有不符之情，因此，並無適用同法第159條之2之餘地。
    且其等於警詢所為之陳述，亦無其他符合傳聞法則例外之情
    形，就被告林春南部分，證人高金龍、邵國良於警詢中之證
    詞，自應認均無證據能力。而證人即共同被告張標新、李家
    成、王清金於警詢中之陳述，本於前揭有關被告張標新於警
    詢陳述有證據能力之相同理由，就被告林春南部分，應認有
    證據能力。又被告以外之人於偵查中向檢察官所為之陳述，
    依刑事訴訟法第159條之1第2項規定，除顯有不可信之情況
    ，得排除其為證據外，原則上乃為有證據能力之傳聞證據，
    得為證據之使用；而被告以外之人，除共犯、被害人、告訴
    人、告發人及證人等外，尚包括共同被告。偵查中檢察官訊
    問被告以外之共同被告，該共同被告所為之陳述，就屬於自
    己犯罪部分，乃被告之自白範疇；涉及其他共同被告犯罪事
    實者，則屬傳聞供述。若檢察官依刑事訴訟法第175條之規
    定，以證人身分傳喚共同被告到庭作證，或雖非以證人身分
    傳喚到庭，而於訊問過程中，轉換為證人身分為調查時，其
    供述之身分為證人，檢察官自應依同法第186條有關具結之
    規定，命證人供前或供後具結，以擔保證言係據實陳述，其
    陳述始符合同法第158條之3之規定，而有證據能力。倘違背
    具結之規定，未令具結，其證言應排除其得為證據；若檢察
    官以共同被告身分傳喚到庭為訊問時，其身分既非證人，即
    無「依法應具結」問題，縱未命其具結，而訊問有關其他共
    同被告之犯罪事實，純屬檢察官調查證據職權之適法行使，
    當無違法可言，此以共同被告身分於偵查中向檢察官所為之
    陳述，與檢察官以證人身分傳訊並已依法令其具結者，同屬
    傳聞證據。此項傳聞證據證據能力之有無，應依刑事訴訟法
    第159條之1第2項之規定為斷（最高法院98年度臺上字第447
    3號判決意旨參照）。又按被告以外之人於偵查中向檢察官
    所為之陳述，除顯有不可信之情況者外，得為證據，刑事訴
    訟法第159條之1第2項復已明文。查偵查中對被告以外之人
    所為之偵查筆錄，性質上本屬傳聞證據，惟現階段刑事訴訟
    法規定檢察官代表國家偵查犯罪、實施公訴，依法其有訊問
    被告、證人及鑑定人之權，證人、鑑定人且須具結，而實務
    運作時，檢察官偵查中向被告以外之人所取得之陳述，原則
    上均能遵守法律規定，不致違法取供，其可信度極高。職是
    ，被告以外之人前於偵查中之證述，除反對該項供述得具有
    證據能力之一方，已釋明「顯有不可信之情況」之理由外，
    不宜遽指該證人於偵查中之陳述不具證據能力。本件共同被
    告即證人張標新、李家成、高金龍於偵查中均由檢察官以證
    人身分命其具結後而為陳述，依上說明，其等於偵查中之證
    言自均具有證據能力。
二、再按傳聞法則乃係對被告以外之人於審判外之言詞或書面陳
    述所為之規範，非供述證據即無傳聞法則之適用。又判斷是
    否為供述證據，即在於該項證據是否有經過「知覺」、「記
    憶」及「表達」之供述要素存在，而照片係傳達照相當時之
    現場實況，其所傳達者與現場實況之內容一致性，則係藉由
    機械運作本身之客觀性、邏輯性加以保障。換言之，照片並
    不存在人類經常對於現實情狀之知覺、記憶、表意而生錯誤
    或扭曲之情形，自非供述證據。再按所謂證據關聯性，係指
    證據資料形式上與起訴之待證事實有直接或間接之相關性之
    謂。證據關聯性之判斷，乃由形式上觀察證據資料與起訴待
    證事實之直接或間接相關性而獲得，屬證據能力層次之問題
    （無關聯性之證據，即無證據能力），至於證據資料實質內
    容是否為真，則為經過審理調查後是否可信之證明力問題，
    兩者非屬同事，不宜混淆。查卷附之現場暨查獲照片、遭竊
    之牛樟木照片等，除臺灣臺東地方法院檢察署98年度偵字第
    2292號偵查卷第193頁及其背面之照片3張，無證據顯示與本
    案有關聯性外，其餘照片（見警卷第39-52頁；前揭偵查卷
    第127-144頁；本院卷二第46-49頁）均與本案具有關聯性，
    復查別無其他事證足以懷疑或證明該等照片有經偽造、變造
    等情形，且經合法攝得，自應認為有證據能力。
三、按被告以外之人於審判外之陳述，雖不符刑事訴訟法第159
    條之1至之4之規定，而經當事人於審判程序同意作為證據，
    法院審酌該言詞陳述或書面陳述作成時之情況，認為適當者
    ，亦得為證據；當事人、代理人或辯護人於法院調查證據時
    ，知有第159條第1項不得為證據之情形，而未於言詞辯論終
    結前聲明異議者，視為有前項之同意，刑事訴訟法第159條
    之5定有明文。查本案以下所引用之傳聞證據，除符合傳聞
    法則例外已如前述外，被告林春南及其選任辯護人，被告王
    清金、高金龍及其選任辯護人、被告李家成及其選任辯護人
    、被告張標新、邵國良於本院準備程序中均未爭執證據能力
    ，且迄於言詞辯論終結前，亦未就本院所調查之證據資料主
    張有刑事訴訟法第159條第1項不得為證據之情形，本院審酌
    該證據作成之情況，認均無不適當情事，依刑事訴訟法第15
    9條之5第2項之規定，均有證據能力，合先敘明。
貳、實體部分（有罪部分）：
一、訊據被告林春南固坦認於上開時間有到案發現場附近的溪底
    之事實，被告張標新則坦認其雇用同案被告高金龍駕駛挖土
    機，透過高金龍請同案被告邵國良駕駛板車將挖土機載運至
    上開案發現場，並僱用同案被告李家成駕駛上開大貨車載運
    上開牛樟木，另指示高金龍駕駛上開挖土機於案發現場開路
    往上至其發現牛樟木處，將牛樟木拖運至李家成駕駛之前開
    大貨車，嗣由李家成駕駛上開大貨車載運該牛樟木下山，其
    坐在副駕駛座；下山時已快要天亮，後來李家成說好像有撞
    到東西，貨車還是繼續往前走，後來再開一段路，快要出太
    麻里的路的時候，兩、三台警車把其等攔下來等事實，被告
    高金龍坦認98年12月25日張標新打電話給伊，要伊吊一根木
    材，伊就請板車司機邵國良幫忙載怪手，隔天張標新開吉普
    車帶路上山，到達後張標新指示順著路拓寬上去到木材處，
    伊駕駛上開挖土機往山上開路到木材倒臥處，再由張標新用
    鋼索將木材綁住後，其用怪手拉木材出來，已有貨車在等，
    其用怪手將木材吊至大貨車上，就跟板車司機一起回去等事
    實，被告邵國良亦坦認有載運前開挖土機至案發現場之事實
    ，被告李家成坦認於上開時間，其駕駛大貨車由張標新帶路
    上山，在案發現場有怪手將上開木材吊上大貨車，下山時，
    張標新坐在旁邊的副駕駛座，開到底下時遇到警察攔檢，轉
    彎時，因為後面的木頭有突出車子後面，木頭有沒有去撇到
    警察，其看不到，轉彎過去有看到警察怪怪的，倒在那邊，
    是不是木頭去撇到警察其就不確定了，仍繼續開車，開了一
    段時間之後，看到前面也有一部警車才慢停下來等事實。惟
    被告林春南辯稱：是張標新約伊去溪底、臺灣牛出來一點那
    邊等，時間是約98年12月26日下午，其等到98年12月27日早
    上，還是等不到人，就先回去了，其並未與張標新等人共同
    竊取牛樟木云云。被告張標新則辯稱：其不知道那是牛樟木
    ，以為是颱風吹下來的木頭；下山的時候坐在大貨車副駕駛
    座，因為很累就睡一下，後來李家成說好像撞到東西，李家
    成也不敢肯定，貨車還是繼續往前開，後來被警察欄下來，
    才知道撞到警察云云。被告高金龍辯稱：伊以為那是張標新
    的地，張標新沒說是誰的地，只知道要幫忙吊木頭，沒想到
    也沒擔心是合法還是違法云云。被告邵國良辯稱：老闆叫伊
    去拉一台怪手，一台吉普車帶路上山，到山上後，高金龍要
    伊在那裡等，天快亮時高金龍把伊叫醒，怪手上伊的板車，
    就下山了，伊沒有犯罪云云。被告李家成辯稱：伊不清楚這
    樣是否違法，是張標新叫伊去載木頭的，伊的車子沒有撞到
    警察，但是不是車上的木頭去撇到警察伊不確定，不知道事
    情會這麼嚴重云云。經查：
（一）本案係由因被告張標新於案發前某日在農委會林業試驗所
      太麻里研究中心第二林區第三小區（位於臺東縣金峰鄉○
      ○段179之2地號土地上）之山區發現已遭不詳人士鋸切倒
      地之本案牛樟木1株，因而起念竊取之；張標新於98年12
      月26日上午以其行動電話0000000000號撥打被告高金龍之
      行動電話0000000000號，聯絡被告高金龍駕駛其使用之挖
      土機即怪手，於同日下午1、2時許，在臺東縣太麻里鄉小
      龍女檳榔攤會合，被告高金龍因需有板車載其挖土機上山
      ，即透過立基交通股份有限公司聯絡板車司機即被告邵國
      良，高金龍遂於同日上午9時13分許，以其上開行動電話
      撥打邵國良之行動電話0000000000號而取得聯繫，並商妥
      由邵國良以車號175-HB號營業大貨車載運高金龍駕駛之上
      開挖土機之事宜，於同日下午某時，由張標新與姓名年籍
      不詳之成年男子駕駛黑色吉普車在上開會合地點聚合後，
      即由張標新駕駛該吉普車帶同邵國良駕駛之前開大貨車載
      運高金龍駕駛之前開挖土機前往本案案發地點，同日下午
      5時許到達上開山區後，張標新與姓名年籍不詳之成年男
      子即指示高金龍駕駛該挖土機於上開山區○○道路，以便
      將上開牛樟木搬運下山，高金龍即依其等指示損壞種植於
      該處之中華民國所有江某、高士佛堅木等樹種共37株，價
      值共42,521元，依勢開出長約245公尺、寬約3公尺、面積
      共1,172平方公尺之道路，邵國良則於路旁等待。而高金
      龍駕駛上開挖土機開路時，張標新因需大貨車載運上開牛
      樟木下山，而於同日下午至不詳名稱砂石場，透過該砂石
      場不知情老闆娘王寶珠僱請被告李家成駕駛未懸掛車牌之
      大貨車，由張標新駕駛駕駛其黑色吉普車引領李家成駕駛
      之未懸掛車牌之大貨車前往案發地點，於翌（27）日凌晨
      1、2時許，張標新與李家成到達農委會林業試驗所太麻里
      研究中心鐵門外之停車場，張標新要李家成暫候之，嗣於
      同日凌晨4時許，張標新駕駛黑色吉普車返回上開停車場
      ，並將其吉普車停放該處，換坐上李家成駕駛之上開大貨
      車，由張標新指示李家成前往竊取上開牛樟木之上開案發
      地點；李家成駕駛上開大貨車載同張標新到達上開案發地
      點後，即由張標新利用鋼索將上開牛樟木綁於高金龍駕駛
      之挖土機某部位，由高金龍駕駛該挖土機利用其先前開挖
      之上揭道路，將該牛樟木拖曳至李家成駕駛之大貨車處，
      並將該牛樟木吊運至李家成駕駛之大貨車上；於同日凌晨
      5時許吊運該牛樟木之工作完成後，張標新坐上李家成駕
      駛之上開載有前開竊得之牛樟木之大貨車之副駕駛座，由
      以李家成駕駛該大貨車，將該牛樟木運送下山，姓名年籍
      不詳之成年男子已於斯時之前先行離去，邵國良則駕駛其
      上開營業大貨車載運高金龍駕駛之上開挖土機下山返家；
      嗣於同日上午6時50分許，李家成駕駛上開大貨車，張標
      新坐於該車副駕駛座載運上開竊得之牛樟木經過臺東縣金
      峰鄉嘉蘭檢查哨時，適警員李肇峰、曾明勝於該檢查哨執
      行交通稽查勤務，見李家成駕駛上開未懸掛車牌之大貨車
      行駛而來，遂由李肇峰示意李家成、張標新停車受檢，詎
      李家成並未依警員指示停車受檢，反加速駛離，因逢彎路
      而轉彎，李家成駕駛之上開大貨車載運之前開牛樟木，因
      長度超出該大貨車車斗致使大貨車轉彎時，該牛樟木尾端
      撞及警員李肇峰倒地，使李肇峰受有胸部挫傷之傷害，李
      家成駕駛之上開大貨車於撞傷警員李肇峰後仍未停駛，經
      警員曾明勝透過臺東縣警察局大武分局金峰分駐所值班員
      警左玉敏通報線上警網協助攔查李家成駕駛之上開大貨車
      ，始在正興村與嘉蘭村路口攔獲該大貨車，並扣得本案遭
      竊之上開牛樟木1株等客觀事實，為被告張標新、高金龍
      、邵國良、李家成所是認，並與證人李肇峰、賴一民（農
      委會林業試驗所太麻里研究中心助理研究員）證述情節相
      符，復有現場暨查獲照片、警員職務報告、太麻里研究中
      心98年度盜伐案受害木材積市價統計（案發地點所在臺東
      縣金峰鄉○○段179-2地號土地被開挖道路處遭毀損之數
      種37株，價值為42521元）、農委會林業試驗所太麻里研
      究中心98年12月27日發生牛樟被非法盜伐案件受害統計（
      農委會林業試驗所太麻里研究中心第二林區第三小區即臺
      東縣金峰鄉○○段179之2地號土地遭開挖路徑長約245公
      尺，寬約3公尺）、土地複丈成果圖（案發地點所在臺東
      縣金峰鄉○○段179-2地號土地遭開挖道路面積為1172平
      方公尺）、林業試驗所太麻里研究中心會同臺東森林警察
      隊查獲保育案件會勘紀錄、李肇峰受傷之診斷證明書、贓
      物認領保管單（本案被盜牛樟木1株，長約8公尺，前端直
      徑約1.6公尺，後端直徑約1.2公尺；由林業試驗所王宏吉
      具領）、刑案現場測繪圖、被告張標新之0000000000號行
      動電話通聯記錄、被告高金龍之0000000000號行動電話通
      聯記錄等資料在卷可佐。又被告高金龍以其挖土機在上開
      山坡地開挖道路，觀該道路之長度、寬度、面積及毀壞之
      樹種數量，復參酌卷附會勘現場照片（見第2292號偵查卷
      第129-133、135、136、139頁），已足認定該處經高金龍
      開挖，已致生水土流失之結果。上開客觀事實，堪可認定
      。被告張標新、高金龍、邵國良、李家成固均執前詞而辯
      ，然則被告張標新自承其僱用板車及怪手花費約2萬6千元
      到3萬6千元，僱用大貨車約花費8千元（見警卷第4頁），
      若非有利可圖，張標新豈有可能大費週章如是為之。且其
      等利用上開方式搬運前開牛樟木，乃係利用深夜、凌晨時
      刻，而該牛樟木倒臥之地點，地處山區，尚且需高金龍駕
      駛上開挖土機開出長約245公尺、寬約3公尺、面積共1,17
      2平方公尺之道路，始克將該牛樟木拖曳下山，該處林木
      茂密，地勢峻險，該牛樟木顯屬坐落山區之產物，高金龍
      以挖土機開路之處亦為山坡地，有現場照片附卷可參（見
      警卷第41-51頁，第2292號偵查卷第129-139頁），其等趁
      黑而遂行此等行為，倘謂不知違法犯法，豈足令人信服。
      且其等均親赴上開山區各司其職、各有其能，焉有不知上
      開牛樟木係位於森林內之主產物，又何以不知上開開挖之
      運木道路係位於山坡地上。況被告高金龍亦自承其主觀上
      思及可能為被告張標新自己盜伐的等語（見第2292號偵查
      卷第25頁），被告邵國良亦自承其有懷疑此乃盜偷國木，
      因該處太遠了，太山裡面了等語（見第2292號偵查卷第27
      頁），被告李家成則自承其認為張標新要其載運牛樟木可
      能是違法的等語（見第2292號偵查卷第24頁），可見在主
      觀上，被告高金龍、邵國良、李家成均難脫免犯罪故意之
      責。且衡諸一般經驗法則，被告張標新、高金龍、邵國良
      、李家成就上開搬取牛樟木之作為摸黑而行，費時費功甚
      鉅，李家成、張標新駕駛上開大貨車行經前揭檢查哨時並
      有未依值勤員警指示停車受檢而逃逸之舉，若非心有賊虛
      ，何患受檢。而被告李家成之辯護人固為被告李家成辯護
      稱：李家成係接獲老闆娘指示而駕駛大貨車，事先不知要
      去山區載運牛樟木，因此並無與其他被告有竊取森林主產
      物之犯意聯絡等語（見本院卷二第120頁），並提出證人
      即被告李家成之妻劉家汾以證被告李家成乃臨時受通知出
      車，事先對於上山載運牛樟木之事不知情。辯護人所陳此
      情固有證人劉家汾證述在卷，惟僅足證明李家成並未事先
      與被告張標新同謀犯行，李家成駕駛大貨車載運本案之牛
      樟木，其參與過程及犯意認定，已如前述，其縱未事先與
      張標新同謀為之，亦屬受僱而為，且其參與載運牛樟木之
      過程，亦無足可認定為共犯脫離之行為，自不影響其犯罪
      之成立，至多可認其情節有別而於量刑上予以考量。辯護
      人稱其與其他同案被告無犯意聯絡，容有誤會。另被告張
      標新、李家成就肇事逃逸部分，雖亦置辯如前，然其等並
      未停車受檢，並因此撞傷員警李肇峰等情，除證人李肇峰
      之證詞及卷附警員職務報告、診斷證明書等足為證據外，
      被告李家成亦陳稱：當時轉彎看不到後方，應該是木頭尾
      端擦撞到員警，當時是張標新叫我不要停，繼續開等語（
      見警卷第11、12頁），又稱：我轉彎過去，因為有死角看
      不到後面，但彎過去後，我回頭看，有看到一個警察臥倒
      在地上，我跟張標新說，我們是不是有碰到警察，還是怎
      樣，要不要停下來，但張標新說繼續開，所以我就繼續開
      等語（見第2292號偵查卷第22頁），再稱：下山的時候，
      張標新坐在旁邊的副駕駛座，我就一直開，開到底下的時
      候看到警察在攔檢，我問張標新說警察攔檢要不要停車，
      張標新說不用停車，直接開；轉彎的時候，因為後面的木
      頭有突出車子後面，轉彎的時候有沒有木頭有沒有去撇到
      警察，我看不到；轉彎過去有看到警察怪怪的，倒在那邊
      ，我問張標新說警察是不是有被我們用到還是怎樣，張標
      新叫我繼續開車等語（見本院卷一第186頁背面）；嗣於
      本院審理時復結證稱：那時候我看到警察原本攔一台小貨
      車在臨檢，警察就從後面衝出來，那時候我已經踩剎車，
      可是山上那麼遠，要緊急剎車大卡車一定剎不住，前面又
      一個很大死角的大轉彎，那時候我剎車已經超過它了，也
      剎不住，可是前面又有一個大轉彎，那時候我就直接轉彎
      ，我沒有故意去衝撞那個員警，我轉過去就覺得怪怪的，
      怎麼兩個警察抱在一起，是幹什麼我是看不到啦！然後我
      問張標新說：「我們是有去用到什麼東西嗎？是要停車還
      是怎樣？」他就說：「沒關係、沒關係，趕快走、趕快走
      。」等情（見本院卷二第102頁），由李家成上開證詞，
      足認被告李家成駕駛上開大貨車行經前揭檢查哨，員警示
      意停車受檢時，張標新指示李家成繼續往前行駛，且該大
      貨車因轉彎而撞及員警李肇峰後，李家成確實親見員警李
      肇峰倒地，並將此情告知張標新，而張標新仍指示李家成
      繼續行駛，堪證被告李家成、張標新存有肇事逃逸之犯意
      聯絡。被告李家成固稱其不確定是否撞到員警，但依當時
      情事，員警於檢查哨執行交通勤務，焉有無故倒地之理，
      而上開牛樟木吊運、載運過程，李家成、張標新均參與其
      中，其等對於該牛樟木長度超過上開大貨車車斗乙節，自
      應知之甚詳，其等於大貨車轉彎後，已知有員警倒地，衡
      情應可合理推斷係上開牛樟木之尾端生禍，此由李家成上
      開證詞亦可得證，然其等猶未停車，其等肇事逃逸之犯意
      與行為甚為明確。
（二）而本案須再為審究者，係被告林春南於本案中之角色；查
      被告林春南固辯稱：其係因向張標新購買木頭而於98年12
      月26日下午4點多到臺東縣金峰鄉橋頭附近等待，但等待
      許久等不到，打電話給張標新，張標新也沒接，大約隔天
      即12月27日早上7點才離開等語。然查，被告張標新於檢
      察官偵訊時具結證稱：被告林春南於98年12月26日，由一
      印尼籍女子駕駛牌照號碼4712-MK號黑色吉普車載同與其
      一同進入上開案發地點附近之農委會林業試驗所太麻里研
      究中心鐵門外，負責聯絡貨車之進出，農委會林業試驗所
      太麻里研究中心鐵門外附近有監視器，怕被照到，所以林
      春南叫其將監視器移開，李家成在山上也有看見林春南等
      語（見第2292號偵查卷第86、100、101頁），核與證人即
      農委會林業試驗所太麻里研究中心助理研究員賴一民所證
      ：農委會林業試驗所太麻里研究中心鐵門外設有監視系統
      ，案發後發現有被往上移動等情相符（見第2292號偵查卷
      第119頁），並有該現場之監視器設置照片4張供卷可參（
      見第2292號偵查卷第142-143頁），參以證人即共同被告
      李家成於偵查中亦結證稱：當天有在山上看到林春南，那
      是停車的地方，已經是山上，他在一台黑色四輪傳動的車
      旁邊，當時伊在車上等張標新等語（見第1016號偵查卷第
      6頁），於本院審理時復結證稱：26日當天傍晚差不多5點
      左右到達停車的地方，是鐵門的門口，門口旁有一條路，
      我在停車場有看到林春南，他站在黑色吉普車的旁邊，我
      開車上去時，他叫我把車子停在那邊等語（見本院卷二第
      97頁背面至第99頁）亦可相符，足見被告張標新所稱林春
      南在農委會林業試驗所太麻里研究中心鐵門外負責聯絡貨
      車進入等情，實非子虛。而被告林春南雖稱其案發當天即
      98年12月26日、98年12月27日並未見到張標新云云，稽之
      被告張標新於偵查中以證人身分具結證述：林春南當天由
      一印尼籍女子駕駛黑色吉普車載同至農委會林業試驗所太
      麻里研究中心鐵門外等節，張標新既可明確證述林春南當
      天係由一印尼籍女子載同至上開現場，而此由外籍女子載
      同至現場之情節，並非吾人一般生活經驗所常見，因此實
      非一般非親見者所可確實詳證，張標新卻可明確提證，顯
      見其於案發當時確曾親自看見此情，洵屬灼然，益證被告
      張標新與林春南於98年12月26日確有相互見面之實。此節
      並與被告林春南所稱於98年12月26日下午，由一印尼籍女
      子麗娜開車載其到臺東縣金峰鄉橋頭附近乙節相符。再參
      酌李家成前揭所證當時其駕駛大貨車到達農委會林業試驗
      所太麻里研究中心鐵門外停車之地方時，林春南叫其將貨
      車停放旁邊乙節，加以當時張標新係駕駛上開黑色吉普車
      獨自先行上山，留下李家成在上該停車處等候，此為張標
      新、李家成陳述一致在卷，此時由林春南指揮李家成停車
      處，與上開張標新、李家成前揭證詞均可相符，益足徵張
      標新所證林春南在上開鐵門外停車處聯絡貨車進入等節，
      應屬事實。而有關被告林春南係何時到達上開鐵門外停車
      場乙節，被告李家成於本院審理時證稱係於98年12月26日
      下午5時許到達上開停車場，並看見林春南等語（見本院
      卷二第98-99頁），而被告高金龍則陳稱其當天並未看見
      林春南（見第1016號偵查卷第7頁），另被告邵國良亦未
      提及見過被告林春南。由此可知，被告張標新於98年12月
      26日下午帶同被告高金龍、邵國良進上開案發地點之山區
      時，被告林春南尚未到達前揭入口處之鐵門外，從而，林
      春南應係被告張標新帶同高金龍、邵國良進入山區後至同
      日下午5時許之前的某時到達上開入口處，並於同日下午5
      時許，在該處與張標新碰面，進而指示張標新將該入口處
      附近之監視器往上移動。復參酌卷附被告林春南之行動電
      話0000000000號通聯記錄（見第2292號偵查卷第110-112
      頁），可知被告林春南於98年12月26日早上至中午之8時1
      6分12秒（通話時間12秒）、8時54分43秒（通話時間68秒
      ）、9時40分30秒（通話時間27秒）、11時32分02秒（通
      話時間34秒）、11時42分17秒（通話時間11秒）、11時58
      分20秒（通話時間33秒）、12時07分03秒（通話時間14秒
      ）、12時11分32秒（通話時間50秒）、12時24分38秒（通
      話時間22秒）、12時49分05秒（通話時間41秒）已與被告
      張標新使用之0000000000號行動電話有多次相互聯繫之紀
      錄，又於98年12月26日下午1時52分29秒發送簡訊時，其
      行動電話基地台顯示其位置在臺東線太麻里鄉○○段168
      號地號之範圍內，而該範圍即已靠近農委會林業試驗所太
      麻里研究中心鐵門外之地區，此有中華電信股份有限公司
      行動通信分公司99年11月11日行維三字第0990000568 號
      函所附基地台細胞範圍圖及原稿圖等可資參佐（見本院卷
      二第143-146頁），而上開通聯記錄亦顯示，被告林春南
      於98年12月26日下午13時52分29秒至98年12月27日上午7
      時32分18秒止，其通話紀錄顯示之基地台位置均在臺東線
      太麻里鄉○○段168號地號之範圍內，若謂林春南係單純
      在溪底處等待向張標新購買木頭，因而滯留該處長達17個
      小時，熟人能信。甚且，由被告張標新之行動電話000000
      0000號通聯記錄觀之（見第2292號偵查卷第65-69頁），
      被告張標新於98年12月27日上午5時18分13秒，曾其以上
      開行動電話撥打被告林春南之行動電話0000000000號，通
      話時間為27秒，稽之證人即共同被告李家成所稱約在27日
      上午5時許完成牛樟木之裝載並開車下車等節（見警卷第1
      2頁），顯見張標新於上開牛樟木裝載完成時，即以行動
      電話與林春南聯繫；又本案於為警查獲前後，被告張標新
      與林春南先後於98年12月27日7時3分37秒、7時6分32秒、
      7時10分54秒、7時13分29秒、7時14分36秒、7時19分55秒
      有多通相互聯繫之紀錄，除7時13分29秒之通話時間為0秒
      外，其餘通話時間多則143秒，短則13秒。由此而觀，被
      告林春南涉入本案之程度，衡情應非僅止於單純之買方。
      綜上證人之證詞與書證相互對照勾稽，足認被告林春南乃
      與張標新基於僱使高金龍、邵國良、李家成竊取牛樟木之
      犯意聯絡，而於98年12月26日下午某時許，先由張標新就
      使用挖土機之事宜辦妥後，於之後同日下午5時許帶同李
      家成帶同李家成駕駛之大貨車抵達進入山區時，在農委會
      林業試驗所太麻里研究中心鐵門外，由林春南指示張標新
      將該處附近之監視器往上移動，避免遭錄曝光而犯罪現形
      ，林春南即在該處等候，張標新先行駕駛其吉普車上山查
      看已在山區○○○路之高金龍之作業情形，林春南則指示
      李家成於農委會林業試驗所太麻里研究中心鐵門外停車場
      暫候，嗣98年12月27日凌晨1、2時許，始由張標新返回上
      該停車處坐上李家成駕駛之大貨車前往山區載運本案之牛
      樟木，林春南則繼續於臺東線太麻里鄉○○段168號地號
      之範圍內等待消息。被告林春南雖以前詞置辯，然林春南
      所稱係要向張標新購買木頭乙節固認屬實，惟刑法有關共
      同正犯是否參與犯罪之判斷，乃以犯意之聯絡及行為之分
      擔為其基礎，縱認被告林春南係要向張標新購買木頭，但
      其已然基於犯意之聯絡及行為之分擔而參與本案行為，即
      屬本案之共同正犯，不因其辯稱係買家而可免責。又其於
      本院100年3月30日審理時雖辯稱其當時要下去溪底，車子
      無法迴轉，所以叫李家成移一下車子，讓其可以過去等語
      （見本院卷二第204頁背面），然林春南於此次審理前均
      未曾提及有在上開地點遇過李家成並對話如上，而係李家
      成於99年10月11日審理時作證提及於上開停車處有看到林
      春南後（見本院卷二第98-99頁），林春南始稱上情；甚
      且於99年10月11日本院審理時，對於李家成證稱其在上開
      停車處有看見林春南等節，林春南則稱：我也不知道李家
      成在哪裡，沒有注意，也沒有靠近說話等語（見本院卷二
      第104頁背面），林春南所辯之情，已有不一，且見勢依
      勢，顯屬臨訟杜撰，不足採信。反觀李家成前後供述一致
      ，亦與卷內其他事證可資相符，自較可信。又被告林春南
      之辯護人固為被告辯護稱：本案挖土機、大貨車司機均由
      張標新僱用，而張標新雖證稱林春南有以無線電對講機聯
      絡指揮貨車進出，但本案並無扣得無線電，李家成亦證未
      用無線電等語（見本院卷二第167、168頁）。然共同正犯
      之間犯罪行為之作成，其犯意之聯絡及行為之分擔，本應
      以行為人之行為為斷，且犯意聯絡、行為分擔之方式並非
      定式之模式，其形成之方式態樣多變、不一而足，縱被告
      林春南未出面與被告高金龍、邵國良、李家成接觸，亦不
      表示非能以其他方式達成犯意聯絡、行為分擔之目的。被
      告林春南於本案行為分擔之角色，已如前述，縱其未參與
      接觸高金龍、李家成之過程，亦無礙其遂行本案竊取森林
      主產物犯行之成立。而本案雖未有無線電扣押在案，亦無
      證據顯示被告張標新等人有使用無線電相互聯絡之事實。
      然此節並不表示被告張標新、林春南間無法透過其他方式
      相互聯繫。此觀卷附前揭張標新、林春南之行動電話通聯
      記錄即可明瞭。甚且，就被告張標新、李家成駕駛上開大
      貨車載運前開竊得之牛樟木行經嘉蘭檢查哨之過程，被告
      李家成於偵查中以證人身分具結證稱：張標新叫其繼續往
      前開，當時張標新有在使用無線電，但我不知道他使用無
      線電的對象是誰等情（見第1016號偵查卷第8頁），固無
      證據顯示被告張標新當時確在使用無線電，然由前揭通聯
      紀錄顯示，其等為警查獲過程，張標新、林春南確實透過
      上開行動電話相互聯繫，業如前析，亦足說明李家成上揭
      證詞縱有瑕疵，但仍有其他證據即前揭通聯記錄，堪證被
      告張標新、林春南間存有密切聯繫之事實，從而李家成上
      揭證詞之瑕疵即非重大至足以推翻此部分事實之認定。據
      上，被告林春南之辯護人所執上開辯護，難為被告林春南
      有利之認定。本院認定被告林春南係屬本案竊取前開牛樟
      木之共同正犯，其事證已綜述如上，洵至明確，林春南所
      執辯解，實不足為其有利之認定。
（三）綜上所述，被告張標新、林春南與姓名年籍不詳之成年男
      子僱使被告高金龍、邵國良與李家成，由邵國良駕駛上開
      營業大貨車載運高金龍駕駛之上開挖土機至位於在農委會
      林業試驗所太麻里研究中心第二林區第三小區（位於臺東
      縣金峰鄉○○段179之2地號土地上）之山區，由林春南指
      示張標新移動該山區入口處監視器，並注意貨車進出事宜
      ，由張標新及姓名年籍不詳之成年男子在山區山坡地指示
      高金龍駕駛該挖土機在該處損壞中華民國所有江某、高士
      佛堅木等樹種共37株，價值共42,521元，並開出長約245
      公尺、寬約3公尺、面積共1,172平方公尺之道路，再由張
      標新以鋼索綁固上開牛樟木於高金龍駕駛之挖土機，由高
      金龍以該挖土機利用上開挖出之道路，拖曳至李家成駕駛
      之上開未懸掛車牌之大貨車上，共同竊取上開牛樟木1株
      。而被告李家成駕駛上開大貨車搭載張標新將上開竊得之
      牛樟木運離現場後，於行經臺東縣金峰鄉嘉蘭檢查哨時，
      遇警臨檢而未停，反於駛離時撞傷員警李肇峰後逃逸。被
      告林春南、張標新、高金龍、邵國良、李家成固執前詞而
      辯，然其等之辯解違理悖情，難以採信。此外，本案另有
      農委會林務局臺東林區管理處99年1月28日東政字第09971
      00542號函及其所附土地登記資料（案發地點所在之臺東
      縣金峰鄉○○段179-2地號土地為林業用地，符合森林法
      所規範之森林）、臺東縣政府99年2月4日府農土字第0990
      009345號函及其所附農委會98年8月4日農授水保字第0981
      850245號公告（案發地點所在之臺東縣金峰鄉○○段179-
      2地號土地經公告為水土保持法、山坡地保育利用條例所
      規範之山坡地）等可資佐證，本院審酌上開證人證詞、查
      獲經過及情況證據顯示之間接事實，綜合研判而認被告張
      標新、林春南與姓名年籍不詳之成年男子，確有於上開時
      、地，僱使被告高金龍、邵國良、李家成共同竊取上開牛
      樟木1株之犯行。而被告張標新與姓名年籍不詳之成年男
      子為使倒臥山區之上開牛樟木得以拖曳至大貨車載運離去
      ，指示高金龍駕駛挖土機先行擅自於上開山坡地非法修建
      道路，導致水土流失，並因而毀損國有之上揭樹種。又被
      告張標新、李家成於以大貨車載運上開牛樟木行經嘉蘭檢
      查哨時肇事逃逸。本件事證明確，被告張標新、林春南、
      高金龍、邵國良、李家成所為前揭犯行，均應依法論科。
三、論罪與量刑：
（一）按水土保持法第32條第1項之規定，在山坡地或林區未經
      同意擅自墾殖、占用或從事開發、經營或使用，致生水土
      流失或毀損水土保持之處理與維護設施罪，因屬實害犯，
      以發生水土流失或毀損水土保持之處理與維護設施之結果
      為必要，與不以已發生具體之實害為必要，僅以發生公共
      危險為已足之危險犯者不同；若已為上開犯行，僅尚未發
      生水土流失或毀損水土保持之處理與維護設施之結果，雖
      不成立水土保持法第32條第1項前段之罪，自該當於同條
      第4項之未遂犯（最高法院94年度臺上字第4073號、90年
      度臺上字第4325號判決意旨參照）。被告張標新、高金龍
      於前揭時地，未經同意，擅自從事開挖、闢建道路之使用
      ，且已致生水土流失之實害，此觀卷附前揭現場照片可明
      是其等違反水土保持法之犯行已屬既遂。又按森林係指林
      地及其群生竹、木之總稱，森林法第3條第1項定有明文。
      故是否為森林，應就林地整體觀察，凡林地及群生竹木，
      皆為森林（最高法院76年度臺上字第925號、88年度臺上
      字第2123號判決意旨可參）。又所謂森林主產物，依國有
      林林產物處分規則第3條第1款規定，係指生立、枯損、倒
      伏之竹木及餘留之根株、殘材而言。是森林主產物，並不
      以附著於其生長之土地，仍為森林構成部分者為限，尚包
      括已與其所生長之土地分離，而留在林地之伏竹、木、餘
      留殘竹等。查被告張標新、林春南、高金龍、邵國良、李
      家成及姓名年籍不詳之成年男子等人共同前往上開森林內
      ，以上開分工方式竊取牛樟木1株，而該地有群生樹木，
      為森林之一部，此有前揭卷附現場照片可按，是被告等人
      所竊取牛樟木之處係屬森林甚明，而前開牛樟木1株，揆
      諸上揭之說明，均應係森林法所稱之森林主產物無訛。再
      按竊盜罪之「竊取」，須破壞他人原有對於動產之持有支
      配關係，並進而建立新的持有支配關係始得成立，是學說
      及實務對於竊盜罪既遂與未遂之區別，即以原持有支配關
      係已否破壞及新持有支配關係已否建立為斷；易言之，應
      以所竊之物是否移入自己實力支配之下為標準，學說稱此
      為支配或掌握理論。又以日常生活之一般理解，就案件之
      實際情狀加以判斷，若行為人已將他人財物移歸自己所持
      有，即應成立竊盜既遂罪。查被告等人於上開時、地，已
      將該牛樟木搬運至上開車輛並載離現場，迨於載運途中始
      經警查獲，因此，被告等人既已掌握該物品，而對之建立
      新的持有支配關係，其係意圖為自己不法之所有，而竊取
      國有之牛樟木，並已將上開牛樟木置於自己實力支配之範
      圍內，自已達既遂之程度。
（二）按刑法第185條之4之駕駛動力交通工具逃逸罪，於88年4
      月21日經總統令公佈，而本罪增訂之立法理由，乃「為維
      護交通安全，加強救護，減少被害人之死傷，促使駕駛人
      於肇事後，能使被害人即時救護，特增設本條」，立法者
      認駕駛人駕車肇事後，倘能將被害人即時救護，或留在現
      場處理，避免後車再次撞擊傷者，均可減輕或避免被害人
      之傷亡，此攸關社會大眾生命、身體之安全，因而將駕車
      肇事逃逸行為，明文規定為犯罪行為加以處罰。本條既是
      在防止逃逸行為所產生之抽象危險，因此所謂「逃逸」，
      應非指行為人有積極「逃亡、隱匿」等阻礙犯罪偵查行為
      ，而係指行為人不留在肇事現場為即時救護、避免後車再
      度撞擊或協助相關人員迅速處理事故而離去之行為，蓋此
      一離去行為可能使因肇事所發生之損害有再度擴大之危險
      。次按刑法第185條之4之肇事致人死傷逃逸罪，係以處罰
      肇事後逃逸之駕駛人為目的，俾促使駕駛人於肇事後能對
      被害人即時救護，以減少死傷，是該罪之成立祇以行為人
      有駕駛動力交通工具肇事，致人死傷而逃逸之事實為已足
      ，至行為人之肇事有否過失，則非所問。足見本罪係規範
      行為人於肇事後，在有人死傷之情形下，逕行離去現場之
      行為，並毋須行為人另有何遺棄被害人、或自身逃避司法
      裁判之意思。又本件為抽象危險犯，行為人於駕車肇事，
      致人死傷而逃逸，既有逃逸之事實，則不論其逃離現場遠
      近，均為本罪之既遂犯（最高法院95年度臺上字第2193號
      及92年度臺上第1793號判決意旨參照）。再按共同正犯之
      成立，祇須具有犯意之聯絡及行為之分擔，既不問犯罪動
      機起於何人，亦不必每一階段犯行，均須參與，若在合同
      意思範圍內，相互利用他人之行為，以達其犯罪之目的，
      且分擔犯罪行為之一部，即應對於全部所發生之結果共同
      負責（最高法院34年上字第862號判例意旨參照）。
（三）核被告林春南所為，係犯森林法第52條第1項第4款、第6
      款之結夥二人以上，僱使他人，為搬運贓物使用車輛竊取
      森林主產物罪（此之結夥二人以上係指被告林春南、張標
      新與姓名年籍不詳之成年男子間而言，僱使他人即指僱使
      被告高金龍、邵國良、李家成而言；以下被告張標新部分
      ，亦同）。被告張標新所為，係違反森林法第52條第1項
      第4款、第6款之結夥二人以上，僱使他人，為搬運贓物使
      用車輛竊取森林主產物罪、水土保持法第8條第1項第4款
      、第32條第1項之在公有山坡地未經同意擅自從事修建道
      路之使用致生水土流失罪、刑法第354條之毀損罪及同法
      第185條之4之駕駛動力交通工具肇事致人受傷而逃逸罪。
      被告高金龍所為，係犯森林法第52條第1項第4款、第6款
      之結夥二人以上，為搬運贓物，使用車輛竊取森林主產物
      罪、水土保持法第8條第1項第4款、第32條第1項之在公有
      山坡地未經同意擅自從事修建道路之使用致生水土流失罪
      、刑法第354條之毀損罪。被告邵國良所為，係犯森林法
      第52條第1項第4款、第6款之結夥二人以上，為搬運贓物
      使用車輛竊取森林主產物罪。被告李家成所為，係犯森林
      法第52條第1項第4款、第6款之結夥二人以上，為搬運贓
      物，使用車輛竊取森林主產物罪、刑法第185條之4之駕駛
      動力交通工具肇事致人受傷而逃逸罪。按森林法第52條第
      1項所列各款乃該條竊取森林主、副產物之加重條件，犯
      該罪兼具數款加重情形時，因竊取行為祇有一個，仍祇成
      立一罪，尚非法條競合或犯罪競合（最高法院69年臺上字
      第3945號判例意旨參照）。按森林法第52條第1項之加重
      竊取森林主產物罪，為刑法第320條、第321條竊盜罪之特
      別法，依特別法優於普通法原則，自應優先適用森林法之
      規定處斷。又按水土保持法第32條第1項之構成要件與山
      坡地保育利用條例第34條第1項之構成要件相同，觀諸「
      水土保持，依本法之規定；本法未規定者，適用其他法律
      之規定」，水土保持法第1條第2項定有明文，故水土保持
      法就立法體制而言，係立於特別法之地位，適用時排斥其
      他法條之適用，僅水土保持法未規定時，始有其他法律適
      用之餘地，至山坡地保育利用條例雖曾於87年1月7日修正
      公布第23至第35條等條文，相對於83年5月27日制定公布
      之水土保持法而言，山坡地保育利用條例係屬新法，然基
      於「特別法優於普通法」及「新普通法不能變更舊特別法
      」之法律競合關係，仍應論以具特別關係之水土保持法第
      32條之罪（最高法院95年度臺上字第1451號、93年度臺上
      字第3380號判決意旨參照），是以就被告張標新、高金龍
      上開所為，即不再論以山坡地保育利用條例之罪。又被告
      張標新、林春南與姓名年籍不詳之成年男子間，就結夥二
      人以上，僱使他人，為搬運贓物使用車輛竊取森林主產物
      罪；被告高金龍、邵國良、李家成間，就結夥二人以上，
      為搬運贓物，使用車輛竊取森林主產物罪；被告張標新、
      林春南、高金龍、邵國良、李家成就為搬運贓物，使用車
      輛竊取森林主產物間；被告張標新、高金龍與姓名年籍不
      詳之成年男子間，就在公有山坡地未經同意擅自從事修建
      道路之使用致生水土流失罪及毀損罪、被告張標新與李家
      成就駕駛動力交通工具肇事致人受傷而逃逸罪間，均各有
      犯意之聯絡及行為之分擔，均各應論以共同正犯。被告張
      標新、高金龍以一行為同時觸犯在公有山坡地未經同意擅
      自從事修建道路之使用致生水土流失罪及毀損罪，為想像
      競合犯，應從一重之在公有山坡地未經同意擅自從事修建
      道路之使用致生水土流失罪處斷。被告張標新所犯上開結
      夥二人以上，僱使他人，為搬運贓物使用車輛竊取森林主
      產物罪、在公有山坡地未經同意擅自從事修建道路之使用
      致生水土流失罪、駕駛動力交通工具肇事致人受傷而逃逸
      罪等3罪；被告高金龍所犯上開結夥二人以上，為搬運贓
      物使用車輛竊取森林主產物罪、在公有山坡地未經同意擅
      自從事修建道路之使用致生水土流失罪等2罪；被告李家
      成所犯上開結夥二人以上，為搬運贓物使用車輛竊取森林
      主產物罪、駕駛動力交通工具肇事致人受傷而逃逸罪等2
      罪，分別均為犯意各別，行為互殊，應各分論併罰（其中
      就被告張標新、高金龍所犯違反水土保持法第32條第1項
      之罪及森林法第52條第4、6款之罪等2罪間，被告高金龍
      駕駛挖土機開挖長約245公尺、寬約3公尺、面積共1,172
      平方公尺之道路後，始由被告張標新以鋼索綁妥牛樟木至
      挖土機，再由高金龍以挖土機經由上開道路拖曳至大貨車
      ，由其等開挖道路之長度及竊取過程觀之，其等開挖道路
      與綁拖而竊取牛樟木之行為，應屬得以分割評價之兩行為
      ）。爰審酌被告等人罔顧樹木生長及自然生態維護之不易
      ，恣意竊取森林主產物，被告張標新、林春南擅自僱請被
      告高金龍以挖土機在國有山坡地內，開挖、闢建道路，並
      毀損山坡地上之樹種，造成水土流失，顯已影響生態環境
      ，對國家財產及森林保育、水土保持工作均造成相當程度
      之損害，兼衡酌被告等人在本案犯罪中所扮演之角色及工
      作分配輕重有別（被告張標新、林春南居於指示工作之主
      導地位，被告高金龍負責駕駛挖土機修建道路以利搬運上
      開林木，被告邵國良負責載運上開挖土機、李家成則為搬
      運上開林木之大貨車駕駛）、其等之素行、犯罪之動機、
      目的、手段、竊取森林主產物之種類、數量、生活狀況、
      智識程度（被告林春南為國小畢業，從事養魚工作，被告
      張標新為高中肄業，從事採荖葉工作，被告高金龍為高中
      畢業，務農，被告邵國良為國小肄業，從事司機工作，被
      告李家成國中肄業，從事捕魚、做工等工作）等一切情狀
      ，分別量處如主文所示之刑，並就被告張標新、高金龍、
      李家成部分，定其應執行之刑。
（三）復按森林法第52條第1項所載併科贓額2倍以上5倍以下之
      罰金，其贓額之計算，應以被告竊取森林主（副）產物時
      ，被害客體之原木山價為準，如係已就贓物加工或搬運者
      ，自須將該項加工與搬運之費用，扣除計算（最高法院47
      年臺上字第1095號判例及96年度臺上字第6851號判決要旨
      可資參照）。又按森林法於87年5月27日修正時，相關罰
      金之條文均已修正為以新臺幣為罰金之單位，雖同法第52
      條罰金刑未予修正，然考其原因，應係森林主（副）產物
      之山價（贓額），隨個案而有不同，無法確定金額，致未
      修正，並非有意保留銀元為計價單位，同法之罰金條文既
      已經全部修正為以新臺幣為貨幣單位，解釋上第52條之貨
      幣單位亦應與其他條文相同（臺灣高等法院暨所屬法院95
      年度法律座談會刑事類提案第20號要旨可資參照）。另刑
      法第33條第5款固規定罰金以百元計算之，惟森林法上開
      併科罰金之規定，係以贓額（即山價）之倍數為準據，應
      屬刑法第33條第5款之特別規定，因此，遇有山價計算至
      百元以下者，乘以倍數後之罰金，仍應計算至百元以下（
      臺灣高等法院暨所屬法院99年度法律座談會刑事類第11號
      提案同此見解）。查被告等人結夥竊取之森林主產物，經
      農委會林業試驗所太麻里研究中心查定之山價價格為新臺
      幣776518元，此有該研究所中心99年10月12日農林試太總
      字第0990001328號函所附張標新等人竊取林業試驗所太麻
      里研究中心轄管試驗林區內牛樟案價格查定書在卷可稽（
      見本院卷二第113、114頁），爰依森林法第52條第1項之
      規定，就被告張標新、林春南、高金龍、邵國良、李家成
      所犯森林法第52條第1項之罪，均各併科贓額即該查定價
      格2倍如主文所示之罰金，併諭知易服勞役之折算標準。
（四）又被告邵國良、李家成均未曾因故意犯罪受有期徒刑以上
      刑之宣告，此有臺灣高等法院被告前案紀錄表2份附卷可
      稽，其2人因一時短於思慮，致觸法網，於本案均屬因工
      作關係而臨時受僱為之，非與被告張標新等人事先謀議而
      為，情節較輕，而其2人於犯後已對大部分犯罪事實坦承
      在案，堪認已有悔悟之心，是其2人經此偵審程序及科刑
      判決後，應知警惕而無再犯之虞，是本院認其所受上開宣
      告之刑以暫不執行為適當，爰依刑法第74條第1項第1款之
      規定，衡酌其2人於本案之角色與情節輕重，就被告邵國
      良宣告緩刑2年，就被告李家成宣告緩刑4年；復斟酌被告
      李家成於本案之犯罪情節（駕駛大貨車載運本案牛樟木，
      並有遇警臨檢卻肇事逃逸情事），督促其確實悔過向善，
      兼衡酌其經濟狀況，另依刑法第74條第2項第4款之規定，
      命其應於本判決確定後1年內向臺東縣政府公庫（臺灣銀
      行臺東分行，戶名：臺東縣彩繪人生基金；帳號：000000
      000000號）支付新臺幣5萬元，以收警效，並啟自新。又
      按水土保持法第32條第5項關於沒收「所使用之機具」既
      無「不問屬於犯人與否沒收之」之特別規定，即應回歸刑
      法第38條第3項前段規定，以屬於犯人者為限，始得沒收
      （最高法院86年台上字第3125號判決參照）。再按刑法第
      38條第3項係規定「犯罪行為人」所有供犯罪所用之物，
      得宣告沒收，並非規定屬「被告」所有之物，始得宣告沒
      收，而共同正犯於意思聯絡範圍內，組成一共犯團體，團
      體中之任何成員均為「犯罪行為人」，供犯罪所用之物，
      只要屬於「犯罪行為人」所有，均得宣告沒收，不以必屬
      於本件被告所有者為限（最高法院92年度台上字第787號
      判決意旨參照）。換言之，共同正犯因相互間利用他人之
      行為，以遂行其犯意之實現，本於責任共同之原則，有關
      沒收部分，對於共犯間供犯罪所用之物，自均應為沒收之
      諭知（最高法院98年度臺上字第1470號判決可資參照）。
      又共同正犯之犯罪所用或因犯罪所得之物採連帶沒收主義
      ，乃因共同正犯於犯意聯絡範圍內，同負行為責任，且為
      避免執行時發生重複沒收之故。因此，若應沒收之物係屬
      特定之物，因彼等就該沒收之物，應共同負責，且無重複
      執行沒收之疑慮，自無諭知連帶沒收之必要（最高法院98
      年度臺上字第4003號判決可資參照）。而被告高金龍於本
      案使用之挖土機，為被告高金龍所有供本案觸犯上開水土
      保持法之罪使用之物，業據其供明在卷（見警卷第15頁）
      ，被告張標新指示高金龍共同觸犯水土保持法第32條第1
      項之罪，揆諸上開說明，就被告張標新、高金龍部分，應
      諭知沒收高金龍於本案使用之挖土機1部（未扣案）。至
      被告邵國良於本案使用之營業大貨車，為案外人立基交通
      股份有限公司所有，被告李家成使用之未懸掛車牌之大貨
      車則為案外人鄭純卿所有，業據其2人陳明在卷（見警卷
      第11、18頁），自不應為沒收之諭知。另被告張標新用以
      綁定上開牛樟木至挖土機以利拖曳竊取之鋼索，卷內並無
      證據顯示為被告等人所有，亦未扣案，自無從為沒收之諭
      知，附此說明。
參、實體部分（無罪部分即被告王清金部分）：
一、公訴意旨略以：被告王清金與同案被告林春南、張標新、高
    金龍、邵國良、李家成基於意圖為自己不法所有之犯意聯絡
    ，於98年12月26日下午5時許，由被告王清金、同案被告林
    春南、張標新負責現場指揮、同案被告高金龍負責駕駛挖土
    機、同案被告邵國良負責駕駛車牌號碼175-HB號營業大貨車
    載運該挖土機、同案被告李家成負責駕駛未懸掛車牌之大貨
    車載運贓物，一同前往行政院農業委員會林業試驗所太麻里
    研究中心第二林區第三小區（臺東縣金峰鄉○○段179之2地
    號土地）竊取森林主產物牛樟木1株。被告王清金及同案被
    告張標新明知上開土地業經行政院核定公告為水土保持法第
    3條第1項第3款所稱之山坡地，為中華民國所有（由行政院
    農業委員會林業試驗所管理），為順利竊取未靠近道路之牛
    樟木1株，竟未經主管機關許可，指揮高金龍駕駛上開挖土
    機，基於違反水土保持法及毀損犯意聯絡，損壞中華民國所
    有江某、高士佛堅木等樹種共37株，價值共42,521元，在上
    開土地擅自開挖長約245公尺、寬約3公尺、面積共1,172平
    方公尺之道路，致生水土流失，足以生損害於中華民國。因
    認被告王清金涉犯森林法第52條第1項第4、6款之加重竊取
    森林主產物、水土保持法第8條第1項第4款、第32條第1項及
    刑法第354條毀損等罪嫌。
二、按犯罪事實應依證據認定之，無證據不得認定犯罪事實；不
    能證明被告犯罪者，應諭知無罪之判決，刑事訴訟法第154
    條第2項、第301條第1項分別定有明文。次按事實之認定，
    應憑證據，如未能發現相當證據，或證據不足以證明，自不
    能以推測或擬制之方法，以為裁判基礎；又認定不利於被告
    之事實，須依積極證據，苟積極證據不足為不利於被告事實
    之認定時，即應為有利於被告之認定，更不必有何有利之證
    據；認定犯罪事實所憑之證據，雖不以直接證據為限，間接
    證據亦包括在內，然而無論直接或間接證據，其為訴訟上之
    證明，須於通常一般之人均不致有所懷疑，而得確信其為真
    實之程度者，始得據為有罪之認定，倘其證明尚未達到此一
    程度，而有合理之懷疑存在時，致使無從形成有罪之確信，
    在刑事訴訟「無罪推定」、「罪疑唯輕」原則下，依據「罪
    證有疑，利於被告」之證據法則，即不得遽為不利被告之有
    罪認定，最高法院分別著有40年臺上字第86號、30年度上字
    第816號、76年臺上字第4986號判例可資參照。再刑事訴訟
    法第161條於91年2月8日修正公佈，修正後同條第1項規定檢
    察官就被告犯罪事實，應負舉證責任，並指出證明之方法。
    因此，檢察官對於起訴之犯罪事實，應負提出證據及說服之
    實質舉證責任。倘其所提出之證據，不足為被告有罪之積極
    證明，或其闡明之證明方法，無從說服法官以形成被告有罪
    之心證，基於無罪推定之原則，自應為被告無罪判決之諭知
    ，最高法院亦著有92年臺上字第128號判例意旨參照。
三、公訴意旨認被告王清金涉犯上開罪嫌，無非係以證人張標新
    、高金龍之證詞，告訴人賴一民之指訴，被告王清金不利於
    己之供述及卷附太麻里研究中心牛樟非法盜伐案件受害林木
    才積統計表、太麻里研究中心98年度盜伐案受害小徑木材積
    市價統計、行政院農業委員會林業試驗所贓物認領保管單、
    現場暨查獲照片64張、土地複丈成果圖、臺東縣政府及行政
    院農業委員會函文等為其主要論據。訊據被告王清金堅詞否
    認有如公訴人所指上開犯行，辯稱：我只是跟林春南邀我一
    起買漂流木而已，而且當初也沒有跟我說是要向誰買漂流木
    ，檢察官就這樣把我起訴了。我沒有去臺東縣金峰鄉○○段
    179之2地號土地，我只是在嘉蘭村前面的河床那邊而已。那
    天我之所以會去嘉蘭村的河床那邊，是因為林春南約去看木
    頭的。我是在98年12月26日下午的時候在河床那邊等林春南
    ，我等到三、四點的時候，因為等不到人，我就回家了，回
    家前我有跟林春南聯絡，林春南叫我98年12月27日隔天凌晨
    再到同一個地方等，但是是約幾點我已經忘記了。98年12月
    27日凌晨差不多兩點左右的時候，我又到了河床那邊等，又
    等不到人，到了早上六點多，我有跟林春南通電話，林春南
    說木材沒有下來，我就回家了。我都是單獨自己一個人去河
    床那邊的，沒有跟其他人一起過去，也沒有在河床那邊看到
    其他的人等語。經查，證人即共同被告張標新於檢察官訊問
    時具結證稱：在98年12月22日，王董（即被告王清金）及林
    春南在知本火車站附近有跟我說拿牛樟木的事，我本來不要
    ，因為拿山上的東西不是犯法的嗎，他們說是颱風吹倒的，
    當時我不知道是他們鋸的，他們叫我當助手就好了，他們二
    人並說要給我1、2萬元，所以我就答應了，到26日中午一起
    到檳榔攤集合，有一個印尼籍的女的開一部吉普車載林春南
    ，王董開另外一部吉普車，裡面有3、4人，還有我、高金龍
    、邵國良及李家成一起上山，還有另外一部大貨車先上山，
    但先走掉了，所以我不知道是誰，也不知道有無載東西，上
    山後，王董就指揮高金龍用怪手開路等語（見第2292號偵查
    卷第86頁），然張標新所證98年12月26日中午，其與林春南
    、高金龍、李家成及王清金等人約集於檳榔攤一同前往案發
    地點等情，核與高金龍所陳：其與邵國良係在98年12月26日
    下午1、2點在小龍女檳榔攤等，當時只有張標新一個人等情
    （見本院卷一第184頁及其背面），李家成所陳：其於98年
    12月26日傍晚到約定的地點，張標新開著黑色吉普車，當時
    只有張標新一個人而已等情（見本院卷一第185頁背面）不
    符。因此，被告王清金是否確有與被告張標新等人約同前去
    案發現場，僅有張標新一人之證詞為斷。而證人即共同被告
    高金龍固證稱：案發現場尚有一中年男子負責指揮、分配工
    作等語（見警卷第15頁；第2292號偵查卷第24頁），然亦證
    稱：該中年男子跟其距離約一台多車子長的距離，而且當時
    很暗，他又帶頭燈，所以其無法看清楚他的臉等語（見第10
    16號偵查卷第7頁），且就該名中年男子之特徵乙節，高金
    龍時稱其身材微胖、不高（見警卷第15頁），時又稱其為高
    瘦樣（見本院卷二第206頁背面），高金龍前後陳述差異甚
    鉅，莫可論斷。而被告李家成雖稱案發當時在現場有聽到張
    標新與其他人對話，但與誰對話並不清楚（見本院卷一第18
    6頁）。從而，高金龍所稱中年男子究為何人，依上開事證
    ，無可名之。又被告張標新雖證述如上，然其證詞除與其他
    證人即共同被告所述情節不符外，亦缺乏其他證據可佐。而
    倘如張標新所言，稽之張標新所使用之0000000000號行動電
    話，卻於案發前後未與被告王清金所使用之0000000000號、
    0000000000號行動電話有任何通聯記錄，此觀卷附被告張標
    新、王清金之通聯記錄可明（見第2292號偵查卷第65-69、1
    47-149、153頁）。又證人即共同被告李家成、高金龍均證
    稱未在案發現場看到被告王清金（見第1016號偵查卷第6頁
    ）。從而，被告王清金是否參與公訴意旨所指之犯行，即屬
    有疑。另觀被告王清金之上開通聯記錄，其於案發時間之98
    年12月26日下午至翌（27）日上午，固有多次與被告林春南
    所使用之0000000000號行動電話之通聯記錄，且其行動電話
    基地台細胞位置亦顯示被告王清金當時位置靠近案發地點之
    臺東線太麻里鄉○○段168號地號土地，但此與被告王清金
    所辯前情，核之相符，自難以此通聯記錄之孤證，即為被告
    王清金不利之認定。綜此，本案檢察官就被告王清金部分，
    既未提出其他有利之證據以供本院審酌，本院自無從以上開
    存有瑕疵之供述內容及單一事證，率以認定被告王清金有公
    訴人所指之上揭犯行。此外，本院復查無其他確切證據足以
    證明被告王清金確有此部分犯行，揆之首揭說明，本於無罪
    推定、罪疑唯輕之原則，應為被告王清金無罪之諭知，以示
    審慎。
肆、不受理部分（即被告李家成被訴業務過失傷害部分）：
一、公訴意旨:被告李家成以駕駛大貨車為業，為從事駕駛業務
    之人，於98年12月27日上午6時50分，行經臺東縣金峰鄉嘉
    蘭檢查哨前，見警員李肇峰示意攔查，向張標新請示，張標
    新竟要求李家成繼續往前開，李家成即繼續駕駛而拒絕停車
    受檢，李家成應注意其後載運之牛樟木1株已突出車斗，及
    突出部分是否會碰撞到其他用路人，而依當時情形，並無不
    能注意之情事，竟為避免遭攔查而疏未注意，致牛樟木1株
    突出車斗部分不慎擦撞到李肇峰，李肇峰因而倒地，並受有
    胸部挫傷之傷害。因認被告涉犯刑法第284條第1項前段之業
    務過失傷害罪嫌。
二、按告訴乃論之罪，告訴人於第一審辯論終結前，得撤回其告
    訴，又告訴經撤回者，應諭知不受理之判決，刑事訴訟法第
    238條第1項、第303條第3款分別定有明文。
三、本件起訴意旨認被告李家成上開所為，係犯刑法284條第2項
    前段之業務過失傷害罪，依同法第287條前段之規定，須告
    訴乃論。茲據告訴人李肇峰於99年6月28日具狀撤回告訴，
    有刑事撤回告訴狀1紙附卷可憑（見本院卷一第194頁），揆
    諸首開說明，本件被告李家成被訴業務過失傷害部分，自應
    諭知不受理之判決。
據上論斷，應依刑事訴訟法第299條第1項前段、第301條第1項、
第303條第3款，水土保持法第32條第1項、第5項，森林法第52條
第1項第4款、第6款，刑法第11條、第28條、第185條之4、第354
條第1項、第55條、第42條第5項前段、第51條第5款、第74條第1
項第1款、第2項第4款，判決如主文。
本案經檢察官林嘉宏到庭執行職務
中    華    民    國  100    年    4    月    21    日
                  交通法庭    審判長法  官  馬培基
                                    法  官  郭世顏
                                    法  官  盧亨龍
以上正本證明與原本無異。
如不服本判決應於收受送達後10日內向本院提出上訴書狀，並應
敘述具體理由；其未敘述上訴理由者，應於上訴期間屆滿後20日
內向本院補提理由書（均須按他造當事人之人數附繕本）。「切
勿逕送上級法院」。告訴人或被害人對於本判決如有不服，請書
具不服之理由狀，請求檢察官上訴者，其上訴期間之計算係以檢
察官收受判決正本之日期為準。
                                    書記官  張俊良
中    華    民    國   100    年    4     月    21    日
附錄本案論罪科刑法條全文：
森林法第52條
竊取森林主、副產物而有左列情形之一者，處6月以上5年以下有
期徒刑，併科贓額2倍以上5倍以下罰金：
  一、於保安林犯之者。
  二、依機關之委託或其他契約，有保護森林義務之人犯之者。
  三、於行使林產採取權時犯之者。
  四、結夥二人以上或僱使他人犯之者。
  五、以贓物為原料，製造木炭、松節油、其他物品或培植菇類
      者。
  六、為搬運贓物，使用牲口、船舶、車輛，或有搬運造材之設
      備者。
  七、掘採、毀壞、燒燬或隱蔽根株，以圖罪跡之湮滅者。
  八、以贓物燃料，使用於礦物之採取，精製石灰、磚瓦或其他
      物品之製造者。
前項未遂犯罰之。
第1項第5款所製物品，以贓物論，沒收之。
水土保持法第32條
在公有或私人山坡地或國、公有林區或他人私有林區內未經同意
擅自墾殖、佔用或從事第8條第1項第2款至第5款之開發、經營或
使用，致生水土流失或毀損水土保持之處理與維護設施者，處6
個月以上5年以下有期徒刑，得併科新臺幣60萬元以下罰金。但
其情節輕微，顯可憫恕者，得減輕或免除其刑。
前項情形致釀成災害者，加重其刑至2分之1；因而致人於死者，
處5年以上12年以下有期徒刑，得併科新臺幣1百萬元以下罰金；
致重傷者，處3年以上10年以下有期徒刑，得併科新台幣80萬元
以下罰金。
因過失犯第一項之罪致釀成災害者，處1年以下有期徒刑，得併
科新臺幣60萬元以下罰金。
第一項未遂犯罰之。
犯本條之罰者，其墾殖物、工作物、施工材料及所使用之機具沒
收之。
刑法第185條之4：
駕駛動力交通工具肇事，致人死傷而逃逸者，處6月以上5年以下
有期徒刑。
刑法第354條
毀棄、損壞前二條以外之他人之物或致令不堪用，足以生損害於
公眾或他人者，處 2 年以下有期徒刑、拘役或 5 百元以下罰金
。